# 关于暂估收入暂估销项是否可以与进项互抵的请教

提问人：wx_6288e0ddb384 时间：2022-05-21 20:56:33
请教陈版主和各位大佬，
审计过程中根据业务实质要求客户暂估确认收入，相应暂估确认了销项税，这部分确认的销项税额是否可以和待抵扣进项互抵列示呢？
感谢各位！

回答人：chenyiwei
暂估的销项税额不应与待抵扣的进项税额相抵后净额列报。这两者的相抵并不是当前即可行使的净额结算的权利。